【裁判字號】    95,訴,2051
【裁判日期】    951220
【裁判案由】    營利事業所得稅
【裁判全文】
臺北高等行政法院裁定
                                     95年度訴字第02051號
原      告  飛雨通信有限公司
代  表  人  甲○○
訴訟代理人  陳鉅洲  會計師
被      告  財政部臺灣省北區國稅局
代  表  人  凌忠嫄(局長)
上列當事人間因營利事業所得稅事件，原告不服財政部中華民國
95年4月20日台財訴字第09500050090號訴願決定，提起行政訴訟
。本院裁定如下
    主  文
原告之訴駁回。
訴訟費用由原告負擔。
    理  由
一、按「應受送達人行蹤不明，致文書無法送達者，稅捐稽徵機
    關應先向戶籍機關查明；如無著落時，應由稅捐稽徵機關保
    管應送達之文書，而於其牌示處黏貼，並於新聞紙登載公告
    ，曉示應受送達人，應隨時向其領取。前項公示送達，自將
    公告黏貼牌示處並自登載新聞紙之日起經二十日，發生送達
    效力。」「納稅義務人對於核定稅捐之處分如有不服，應依
    規定格式，敘明理由，連同證明文件，依左列規定，申請復
    查：一、依核定稅額通知書所載有應納稅額或應補徵稅額者
    ，應於繳款書送達後，於繳納期間屆滿翌日起算三十日內，
    申請復查。…納稅義務人或其代理人，因天災事變或其他不
    可抗力之事由，遲誤申請復查期間者，於其原因消滅後一個
    月內，得提出具體證明，申請回復原狀。但遲誤申請復查期
    間已逾一年者，不得申請。前項回復原狀之申請，應同時補
    行申請復查期間內應為之行為。」稅捐稽徵法第18條第2 項
    、第3 項及第35條第1 項第1 款、第2 項、第3 項分別定有
    明文。
二、本件原告91年度營利事業所得稅結算申報，經被告核定應補
    徵稅額新台幣507,063 元，限繳日期為94年2 月25日，其核
    定通知書及稅額繳款書經被告所屬台北縣分局向原告營業地
    址及其代表人甲○○之住所地即戶籍地台北縣新店市○○路
    59 巷21 號2 樓為送達，均因遷移不明而無從送達，被告因
    向戶籍機關查明無著，乃依稅捐稽徵法第18條第2 項規定為
    公示送達，繳納期間亦展延至94年5 月26日，並已於94年4
    月23日於新聞紙（自立早報）登載公告等情，有被告前開核
    定通知書、投遞無著退回之信封、公告黏貼牌示處證明、新
    聞紙及原告代表人甲○○之戶籍資料查詢清單附原處分卷可
    稽，故揆諸首揭規定，被告前開公示送達已於94年5 月13日
    發生公示送達效力，原告申請復查期間應自繳款期間屆滿翌
    日即94年5 月27日起算，因末日94年6 月25日為星期六例假
    日，依規定以94年6 月27日（星期一）代之，惟原告遲至94
    年10月28日始以書面提出復查申請，此有原告復查申請書及
    蓋於該復查申請書之被告所台北縣分局總收文印戳所載日期
    可按，已逾法定不變期間，復查及訴願決定自程序上予以駁
    回，均無不合。
三、原告起訴雖主張：其代表人因長期在大陸工作而未收到核定
    通知書，不知是否可依上揭稅捐稽徵法第35條第2 項規定，
    乃提出上開復查申請，希望予以更正，並未對程序部分請求
    復查，而是針對實際查核內容之不公，被告回文張冠李戴，
    顯有疏失云云。惟查，觀諸原告所提上開復查申請書所載，
    僅敘明「依稅捐稽徵法第35條及第50條之2 規定申請復查並
    請求更正」等語，並未提出具體證明及表明申請回復原狀意
    旨，被告依復查程序辦理，並以其逾期提出申請而駁回其復
    查，依法尚無違誤，原告空言主張有申請回復原狀云云，尚
    不足採。原告提起本件行政訴訟，自難謂合法，應予駁回。
四、依行政訴訟法第107 條第1 項第10款、第104 條、民事訴訟
    法第95條、第78條，裁定如主文。
中    華    民    國    95    年    12    月   20     日
                        第二庭審判長法  官  徐瑞晃
                                    法  官  陳金圍
                                    法  官  蕭惠芳
上為正本係照原本作成。
如不服本裁定，應於送達後10日內向本院提出抗告狀（須按他造
人數附繕本）。
中    華    民    國    95    年    12    月   20     日
                                    書記官  李淑貞


司法院資訊處製作；財團法人民間司法改革基金會備份。
